臺灣臺南地方法院民事裁定
110年度補字第974號
原      告  廖育諒  
被      告  廖陳秀鸞（即廖清味之繼承人）

            廖來春（即廖清味之繼承人）

            廖月津（即廖清味之繼承人）

            廖素美（即廖清味之繼承人）


            鄭健民（即廖三利之繼承人）


            鄭凱仁（即廖三利之繼承人）



            鄭瑜文（即廖三利之繼承人）


            鄭莉頴（即廖三利之繼承人）



            廖惠娟（即廖清味之繼承人）



            蔡廖美珠（即廖清味之繼承人）  


上列當事人間請求塗銷抵押權登記事件，本院裁定如下：
    主  文
原告應於本裁定送達之翌日起五日內，補繳第一審裁判費新臺幣
柒萬零參佰元，逾期不補正，即駁回原告之訴。
    理  由
一、按提起民事訴訟，應依民事訴訟法第1編第3章第2節相關規
    定繳納裁判費，此為必須具備之程式。原告之訴，有起訴不
    合程式之情形者，法院應以裁定駁回之，但其情形可以補正
    者，審判長應定期間先命補正，亦為同法第249條第1項第6
    款所明定。次按訴訟標的之價額，由法院核定；核定訴訟標
    的之價額，以起訴時之交易價額為準；無交易價額者，以原
    告就訴訟標的所有之利益為準；因債權之擔保涉訟，以所擔
    保之債權額為準；如供擔保之物其價額少於債權額時，以該
    物之價額為準，同法第77條之1第1項、第2項及第77條之6亦
    有明文。
二、原告起訴請求被告將如附表所示之土地（下稱系爭土地）於
    民國90年11月27日以臺南市白河地政事務所90年白地字第75
    220號所設定擔保債權總金額新臺幣（下同）700萬元之抵押
    權（下稱系爭抵押權）登記予以塗銷。經查，原告所提起之
    本件訴訟，核屬因債權之擔保而涉訟，揆諸前揭說明，本件
    訴訟標的價額應依民事訴訟法第77條之6規定核定之，而原
    告主張系爭抵押權所擔保之債權額為700萬元，系爭土地以
    原告起訴時之110年度公告土地現值計算，價額為906萬3,08
    0元（計算方式詳如附表），高於上開債權額，依上開規定
    ，應以系爭抵押權所擔保之債權額700萬元為準，是本件訴
    訟標的價額核定為700萬元，應徵收第一審裁判費7萬0,300
    元，茲依民事訴訟法第249條第1項但書之規定，限原告於本
    裁定送達之翌日起5日內補繳，逾期不補正，即駁回原告之
    訴，特此裁定。
中　　華　　民　　國　　110 　年　　12　　月　　10 　日
                  民事第一庭　法  官　陳尹捷
以上正本證明與原本無異。
如不服本裁定關於訴訟標的價額之核定，得於收受裁定正本後10
日內向本院提出抗告狀，並繳納抗告裁判費新臺幣1,000元整；
其餘關於命補繳裁判費部分，不得抗告。
中　　華　　民　　國　　110 　年　　12　　月　　10　　日
                              書記官　曾美滋

附表：
編 號 地　　　　　號 面   積 (平方公尺) 每平方公尺之 公告土地現值 抵押權設定 之權利範圍 土地價值 1 臺南市○○區○○○段 0000地號 1,872 580 全部 108萬5,760元 2 臺南市○○區○○○段 0000地號 2,039 580 全部 118萬2,620元 3 臺南市○○區○○○段 0000地號 1,822 580 全部 105萬6,760元 4 臺南市○○區○○○段 0000地號 1,575 580 全部 91萬3,500元 5 臺南市○○區○○○段 0000地號 3,210 580 全部 186萬1,800元 6 臺南市○○區○○○段 0000地號 2,564 580 全部 148萬7,120元 7 臺南市○○區○○○段 0000地號 2,544 580 全部 147萬5,520元 　　　　　　　　　　　　　　　　　　　　　　　　　　　合計：906萬3,080元